Inventaris van het archief van het Nederlandse Gezantschap in China (Peking, Chunking, Nanking), (1862) 1872-1954
Nationaal Archief, Den Haag
- INVENTARIS ARCHIEF GEZANTSCHAP, 1904-1941
  - STUKKEN BETREFFENDE BIJZONDERE ONDERWERPEN, II
    - MINISTERIE VAN BUITENLANDSE ZAKEN TE DEN HAAG, B
      - Algemene instructies en bekendmakingen van de Nederlandse regering, o.a. betreffende (telegram)codes en betrekkingen met het buitenland., 1904-1941.; 128; 1 omslag
    - DE CHINESE REGERING EN HET C.D. TE PEKING, C
      - De Chinese regering en ambtenarij, het Chinese gezantschap te 's-Gravenhage, c.1
        - Stukken betreffende een bezoek aan Nederland van de buitengewone Chinese delegatie ter bestudering van regeringsvormen., 1904-1908.; 129; 1 omslag
        - Stukken betreffende het Chinese gezantschap te 's-Gravenhage., 1905-1908, 1923-1930 en 1936-1941.; 130; 1 omslag
        - Stukken betreffende de Chinese maritieme douane., 1906-1908.; 131; 1 omslag
        - Stukken betreffende persoonswisselingen aan de Chinese departementen., 1908-1941.; 132; 1 omslag
        - Stukken betreffende de Chinese consulaire en diplomatieke dienst., 1909-1936.; 133; 1 omslag
        - Stukken betreffende betrekkingen tussen Nederlandse consulaire ambtenaren en Chinese autoriteiten., 1910-1916.; 134; 1 omslag
        - Stukken betreffende het voorlopige Chinese parlement (de Tzucheng Yuan)., 1910-1911.; 135; 1 omslag
        - Stukken betreffende de voorbereidingen voor een constitionele Chinese regering., 1911.; 136; 1 omslag
        - Stukken betreffende wijzigingen in de regeringsvorm in China en de Nationale Raad (voorlopig parlement)., 1911-1913.; 137; 1 omslag
        - Stukken betreffende de Chinese regering en het parlement., 1913-1925.; 138; 1 omslag
        - Stukken betreffende de instelling van een conferentie omtrent de voorlopige grondwet., 1914.; 139; 1 omslag
        - Stukken betreffende het herstel van de monarchie., 1915-1916.; 140; 1 omslag
        - Stukken betreffende het herstel van het keizerrijk door generaal Chang Hsün., 1917-1922.; 141; 1 omslag
        - Stukken betreffende de Chinese presidentsverkiezing., 1918.; 142; 1 omslag
        - Stukken betreffende de waarneming van de Chinese belangen in Constantinopel., 1919.; 143; 1 omslag
        - Stukken betreffende de benoeming van Chinese autoriteiten in de provincies., 1924-1937.; 144; 1 omslag
        - Stukken betreffende de afschaffing van de Chinese Commissarissen voor Buitenlandse Zaken in de verdragshavens., 1929-1930.; 145; 1 omslag
        - Stukken betreffende de Kuo Min Tang regering., 1929-1937.; 146; 1 omslag
        - Stukken betreffende de nationale regering van Wang Ching-Wei te Nanking., 1938-1941.; 147; 1 omslag
      - Bezoeken van en aan Chinese autoriteiten, c.2
        - Stukken betreffende bezoeken van en aan Chinese autoriteiten., 1904-1935.; 148; 1 omslag
      - Corps Diplomatique, Dekanaat, c.3
        - Naamlijsten en opgaven inzake het Corps Diplomatique te Peking., 1904-1939.; 149; 1 omslag
        - Stukken betreffende de waarneming van het dekanaat door het Nederlandse gezantschap., 1917.; 150; 1 omslag
        - Stukken betreffende de deelname van de Soviet ambassadeur aan de vergaderingen van het Corps Diplomatique., 1924-1925.; 151; 1 omslag
    - HET NEDERLANDSE GEZANTSCHAP TE PEKING, D
      - Personalia en huisvesting van het gezantschapspersoneel en attaché's, tolkendienst, permanente vertegenwoordigers bij de Chinese regering, d.1
        - Stukken betreffende benoeming, plaatsing, verloven en ontslag van het gezantschapspersoneel., 1904-1941.; 152-156; 1 omslag, 4 pakken
          Ordening op datum afsluiting
          - 1904-1908, 152
          - 1909-1919, 153
          - 1919-1931, 154
          - 1931-1938, 155
          - 1938-1941, 156
        - Stukken betreffende de tolkendienst bij het gezantschap., 1909-1937.; 157; 1 omslag
        - Stukken betreffende de huisvesting van het gezantschapspersoneel., 1919-1925.; 158; 1 omslag
        - Stukken betreffende de permanente vertegenwoordiger bij de Chinese regering te Nanking, Chungking en Hankow., 1933-1941.; 159; 1 pak
        - Stukken betreffende de aanstelling van een handelsraad aan het gezantschap te Peking., 1935-1936.; 160; 1 omslag
        - Stukken betreffende de verplaatsing van het gezantschap naar Nanking., 1935-1938.; 161; 1 omslag
        - Stukken betreffende de benoeming van een militair attaché bij de gezantschappen te Peking en Tokio., 1937-1938.; 162; 1 omslag
      - Gezantschapsrapporten, d.3
        - Rapporten inzake het Chinese zoutmonopolie en de katoenindustrie., 1913-1916.; 163; 1 omslag
      - Instructies nopens secretarisrapporten, d.4
        - Rapporten over de Chinese landbouw, het vervoer te land en in de lucht en de betrekkingen tussen Nederland en China i.v.m. China's verdragspolitiek., 1924-1935.; 164; 1 omslag
    - GEZANTSCHAPSTERREIN, GEZANTSCHAPSWIJK, E
      - Administratieve Commissie van de diplomatieke wijk, e.1
        - Stukken betreffende de wederopbouw van de Nederlandse gezantschapsgebouwen te Peking., 1903-1923.; 165; 1 pak
          Met tekeningen
      - Verdediging en veiligheid van de diplomatieke wijk, e.3
        - Stukken betreffende de gezantschapswijk in Peking., 1904-1919.; 166; 1 pak
          Met bijgesloten inhoudsopgave
      - Diversen diplomatieke wijk, e.4
        - Stukken betreffende de eigendomsrechten van de gezantschapterreinen in het gezantschapskwartier., 1920-1922 en 1938.; 167; 1 omslag
        - Stukken betreffende de huiszoeking in de "Russische" Dalbank en het Sovjet gezantschap te Peking., 1927-1928.; 168; 1 omslag
    - GEZANTSCHAPSESCORTE EN DE GEZANTSCHAPSWACHT, F
      - Chinese voorschriften, f.0
        - Stukken betreffende Chinese voorschriften inzake het maken van films door buitenlanders., 1931-1937.; 169; 1 omslag
      - Nederlandse gezantschapswacht, f.1
        - Stukken betreffende de Nederlandse gezantschapswacht te Peking., 1904-1919.; 170; 1 pak
      - Gezantschapswachten, f.5
        - Stukken betreffende de betrekkingen tussen de verschillende gezantschapswachten, met name een incident tussen de Oostenrijks- Hongaarse gezantschapswacht en een Brits onderdaan., 1915-1919.; 171; 1 omslag
    - DE CONSULATEN, G
      - De consulaten in China, g.1
        - Stukken betreffende de verhouding tussen het gezantschap en het consulaat-generaal voor Zuid-China (Hong Kong)., 1904.; 172; 1 omslag
        - Stukken betreffende de consulaire ressortindeling van China., 1905-1907.; 173; 1 omslag
        - Stukken betreffende de oprichting van een consulaatsgebouw te Shanghai., 1905-1908.; 174; 1 omslag
        - Stukken betreffende berichtgeving van een "Telegraaf" correspondent over de Nederlandse vertegenwoordiging in China, met name te Tientsin., 1906.; 175; 1 omslag
        - Stukken betreffende een Nederlandse tolkenopleiding voor China., 1906-1908.; 176; 1 omslag
        - Stukken betreffende en hoofdzakelijk afkomstig van Nederlandse consulaten (-generaal) in China en Japan., 1908-1941.; 177-197; 4 pakken, 17 omslagen
          - Amoy, 1909-1941, 177
          - Canton, 1911-1941, 178
          - Chefoo, 1912-1941, 179
          - Dairen, 1926 en 1941, 180
          - Dalny, 1911-1913, 181
          - Foochow, 1910-1941, 182
          - Hankow, 1909-1941, 183
          - Harbin, 1910-1941, 184
          - Hoihow, 1914, 185
          - Hong Kong, 1909-1934, 186
          - Hong Kong, 1935-1941, 187
          - Hsinking,1934, 188
          - Ichang, 1913, 189
          - Moekden, 1930-1932, 190
          - Newchwang, 1911-1936, 191
          - Shanghai, 1908-1926, 192
          - Shanghai, 1927-1941, 193
          - Swatow, 1909-1941, 194
          - Tientsin, 1909-1939, 195
          - Tsingtao, 1921-1938, 196
          - Wladiwostock, 1920-1922, 197
        - Stukken betreffende personeel verbonden aan de Nederlandse consulaten in China., 1908-1918 en 1929-1938.; 198; 1 omslag
          Zie tevens inv.nr. 207
        - Stukken betreffende de consulaire dekanaten., 1914-1915.; 199; 1 omslag
        - Nota inzake de inrichting van de consulaire dienst in China. Met bijlagen., 1915.; 200; 1 stuk
        - Stukken betreffende de uitsluiting van de honoraire consuls van de vergaderingen van het Corps Consulaire te Canton, Amoy en Hanhow., 1918, 1926 en 1933.; 201; 1 omslag
        - Stukken betreffende verbetering van de Nederlandse diplomatieke en consulaire vertegenwoordiging in China., 1921-1924.; 202; 1 omslag
        - Stukken betreffende een geschil tussen de Nederlandse ambtenaren Quist en Bos te Hong Kong., 1929-1930.; 203; 1 omslag
        - Stukken betreffende een betere bezetting van de consulaire posten in China., 1935-1936.; 204; 1 omslag
          Met foto's
      - Instructies aan consulaten, g.2
        - Instructies aan consulaire ambtenaren in China., 1904-1908 en 1922-1923.; 205; 1 omslag
        - Stukken betreffende dienstreizen van de Nederlandse consul-generaal te Hong Kong., 1911 en 1915.; 206; 1 omslag
      - Consulaatspersoneel, g.3
        - Stukken betreffende benoeming, overplaatsing en ontslag van het consulaatspersoneel., 1904-1908.; 207; 1 pak
          Zie tevens inv.nr. 198
    - RECHTSMACHT, H
      - Personeel van de consulaire rechtbanken, h.1
        - Stukken betreffende personeel van de Nederlandse consulaire rechtbanken in China., 1909-1941.; 208; 1 omslag
        - Stukken betreffende en lijsten van Nederlanders ingeschreven bij de consulaten in China., 1909-1941.; 209-210; 2 pakken
          - 1909-1924, 209
          - 1924-1941, 210
      - Consulaire rechtbank en exterritorialiteit, h.2
        - Stukken betreffende de bevoegdheden van de Nederlandse consulaire rechtbanken n.a.v. de arrestatie van Tan Khoen Giok te Amoy., 1908.; 211; 1 omslag
        - Stukken betreffende de rechtspraak in gemengde zaken in Amoy, Swatow, Chefoo, Tientsin en Shanghai., 1910-1919.; 212; 1 omslag
        - Missive van de gezant inzake de consulaire rechtspraak voor Luxemburgers. Met bijlage., 1911.; 213; 1 stuk
        - Stukken betreffende de instelling van een hof van consuls te Hankow., 1912-1914.; 214; 1 omslag
        - Stukken betreffende de consulaire rechtsmacht van het vice-consulaat te Hankow., 1913-1914.; 215; 1 omslag
        - Nota inzake het moderne rechtswezen in China. Met bijlagen., 1914.; 216; 1 omslag
        - Stukken betreffende het K.B. van 22 januari 1915 nr. 22 inzake de consulaire rechtsmacht., 1915-1916.; 217; 1 omslag
        - Stukken betreffende exterritorialiteit in China en de consulaire rechtsmacht., 1921-1928.; 218; 1 omslag
      - Rechtszaken, h.3
        - Instructies voor de Nederlandse consulaire rechtbanken., 1904-1908.; 219; 1 omslag
        - Stukken betreffende de arrestatie van Boen Kheng Bie en zijn "onwettige" gevangenhouding te Tientsin., 1910.; 220; 1 omslag
        - Stukken betreffende een klacht van de ingenieur van de Whangpoo Conservancy Board H.W. Forbes tegen Ku-Hung-Ming., 1909.; 221; 1 omslag
        - Stukken betreffende valsmunterij van Nederlands geld in Zuid-China., 1917-1919.; 222; 1 omslag
        - Stukken betreffende procedures en rechtzaken tegen Duitse en Oostenrijks-Hongaarse firma's in China., 1917-1920.; 223; 1 pak
        - Stukken betreffende uitzetting van Chinezen uit Nederland., 1922.; 224; 1 omslag
        - Stukken betreffende rechtzaken tegen Nederlandse onderdanen en firma's in China., 1910-1925 en 1932-1939.; 225; 1 pak
        - Stukken betreffende het geding van de Nederlands firma "Holland China" contra de Chinees Van Lee Yuan te Shanghai., 1928-1929.; 226; 1 omslag
      - Nalatenschappen en testamenten, h.4
        - Stukken betreffende nalatenschappen en testamenten., 1910-1932.; 227; 1 omslag
    - BURGERLIJKE STAND EN NATIONALITEIT, I
      - Burgerlijke stand, i.1
        - Stukken betreffende het overlijden van Nederlanders in China., 1909-1917 en 1930-1941.; 228; 1 omslag
        - Memorie over de Chinese wetgeving m.b.t. de vrijheid een huwelijk aan te gaan., 1934.; 229; 1 omslag
      - Nederlanderschap, i.2
        - Stukken betreffende het behoud van het Nederlanderschap., 1909-1931.; 230; 1 omslag
      - Reizen in China, paspoorten voor Nederlands-Indië, i.3
        - Stukken betreffende de arrestatie van Duitsers in China met Nederlandse paspoorten., 1918-1919 en 1926.; 231; 1 omslag
        - Stukken betreffende de reis van de Chinees Dr. Weitsen T.S. Sia (e.a.) alias Hsieh Thien Pao naar Nederlands-Indië., 1922-1924.; 232; 1 omslag
        - Stukken betreffende het niet toelaten tot Nederlands-Indië van Chao Kung alias Trebitsch Lincoln., 1932-1938.; 233; 1 omslag
        - Stukken betreffende Japanse militaire voorschriften inzake het reizen van buitenlanders in Noord-China., 1941.; 234; 1 omslag
      - Notariaat, i.5
        - Missive betreffende de formaliteiten te vervullen door consul-notarissen bij het verlijden van testamenten. Met bijlagen., 1931.; 235; 1 stuk
      - Nederlandse onderdanen van Chinese afkomst, i.6
        - Stukken betreffende Nederlandse onderdanen van Chinese afkomst., 1919-1941.; 236-237; 2 pakken
          - 1919-1929, 236
          - 1929-1941, 237
    - POLITIEK, J
      - Politieke berichten, j.1
        - Stukken betreffende politieke zaken gemeld door het gezantschap te Peking aan het departement te 's-Gravenhage en de regering te Batavia., 1904-1906 en 1919-1941.; 238-251; 1 omslag, 13 pakken
          - 1904 - 1906 - Instructies inzake vervoer van contrabande door Nederlandse schepen en passen voor vervoer van provisie naar Hsin min Ting - Oorlog Japan-Rusland - Uitvoer van kolen uit China naar oorlogvoerende partijen, 238
          - 1909 - 1911 - revolutie, 239
          - 1912 - 1915 - revolutie, 240
          - 1916 - 1919 - algemene politieke toestand, 241
          - 1919 - 1923 - Anfu strijd - Shantung kwestie - Terugkeer te Peking van prins Tuan - De Chikli Fengtien oorlog - Bandieten in Honan, 242
          - 1923 - 1925 - Lincheng incident - Kiangsu Cheking oorlog - Wu p'ei-fu versus Chang Tso-li - Staatsgreep van Fah Yü hang - Toestand in Shanghai - Toespraken van de Tsli van Szechuan, 243
          - 1925 - 1927 - Shanghai incident - Studententroebelen te Shanghai, Peking en elders - Incident van Biervliet te Hankow - Betrekkingen van consuls met autoriteiten in Zuid-China, 244
          - 1928 - 1931 - Afbreking betrekkingen door Nanking regering met Sovjet regering - Veiligheidsmaatregelen in Zuid-China - Bescherming van Peking generaal Pao's troepen - Sino-Russisch geschil - Watersnood, 245
          - 1931 - 1933 en 1937 - 1938, 246-248
            - Japans-Chinees conflict (1931-1933), 246
            - Japans-Chinees conflict (1931-1933), 247
            - Japans-Chinees conflict (1937-1938), 248
          - 1932 - 1935 - Berichten uit: Shanghai, Nanking, Bangkok, Hong Kong, Calcutta, Harbin - Japanse reactie op het Lytton rapport - Mantsoerije, 249
          - 1936-1941, 250-251
            - Evacuatie van Nederlanders uit bezet China - Evacuatie van de Nederlandse Koloniën - Bescherming belangen van derden in Chinees-Japans conflict - Schadeloosstellingen i.v.m. Japans-Chinees conflict - Erkenning Mantsjoerije, 250
            - Europese oorlog - Belemmering terugkeer Pinedo (vertegenwoordiger Ned. My.voor havenwerken) naar Laoyao - Oorlog Japan vs. Amerika, Groot-Brittannië en Nederland, 251
        - Stukken betreffende het invoerverbod van wapens en munitie in China., 1919-1937.; 252; 1 pak
        - Stukken betreffende de zorg van de Nederlandse gezant te Peking voor de Russische eigendommen in de gezantschapswijk., 1921-1930.; 253; 1 pak
        - Stukken betreffende politieke zaken gemeld door het Nederlandse gezantschap te Tokio aan het departement., 1926-1935. Afschriften.; 254; 1 omslag
          Zie tevens j.2
      - Politieke berichten van het gezantschap te Tokio, j.2
        - Stukken betreffende politieke zaken gemeld door het Nederlandse gezantschap te Tokio. Afschriften. Met bijlagen., 1904-1908.; 255-257; 2 pakken, 1 omslag
          - 1904, 255
          - 1905, 256
          - 1906-1908, 257
      - Politieke berichten van de consuls in China, j.3
        - Stukken betreffende politieke zaken gemeld door de Nederlandse consuls aan de gezant te Peking., 1908.; 258; 1 omslag
      - Diverse politieke zaken, j.5
        - Stukken betreffende diverse politieke zaken., 1915-1940.; 259; 1 pak
        - TRACTATEN EN OVEREENKOMSTEN, K.
      - Verdragen waarbij hoofdzakelijk Nederland betrokken is geweest en handelsverdragen tussen China en andere landen, k.1
        - Stukken betreffende de Nederlandse commissie tot de herziening van het handelsverdrag met China., 1904-1908.; 260; 1 omslag
        - Stukken betreffende diverse tractaten met China waarbij Nederland betrokken is geweest., 1909-1937.; 261-262; 1 pak, 1 omslag
          - 1909-1919, 261
          - 1919-1937, 262
        - Stukken betreffende de herziening van de Chinese douanetarieven., 1919-1923 en 1926-1928.; 263; 1 omslag
        - Stukken betreffende en notulen van de internationale commissie voor exterritorialiteit in China., 1925-1927.; 264; 1 pak
        - Stukken betreffende de bijzondere conferentie te Peking inzake de Chinese douanetarieven., 1925-1928.; 265; 1 pak
        - Stukken betreffende herzieningen van de handelsverdragen tussen China en diverse buitenlandse mogendheden m.u.v. Nederland., 1925-1931.; 266; 1 pak
        - Stukken betreffende herziening van de Nederlands-Chinese (handels)verdragen., 1927-1928.; 267; 1 omslag
        - Stukken betreffende de toepassing van de Chinese douanetarieven., 1927-1938.; 268; 1 pak
        - Stukken betreffende de Chinese invoerrechten op suiker., 1929-1939.; 269-270; 2 pakken
          - 1929-1933, 269
          - 1934-1939, 270
        - Stukken betreffende de herziening van het Nederlands-Chinese verdrag inzake de afschaffing van de consulaire rechtspraak., 1929-1938.; 271; 1 pak
      - Verdragen waarbij Nederland niet betrokken is geweest, k.2
        - Stukken betreffende de conferentie te 's-Gravenhage tot het in het leven roepen van gunstige bepalingen voor hospitaalschepen., 1904-1908.; 272; 1 omslag
        - Stukken betreffende algemene tractaten tussen China en diverse buitenlandse mogendheden m.u.v. Nederland., 1910-1940.; 273; 1 omslag
    - WATERSTAATSAANGELEGENHEDEN, L
      - Waterstaatkundige- en havenwerken in China, l.1
        - Stukken betreffende de verbetering van de Wangpoo rivier., 1909-1930.; 274-275; 2 pakken
          - 1909-1910, 274
          - 1911-1930, 275
        - Stukken betreffende de Hai-ho "Conservancy Board"., 1909-1937.; 276; 1 pak
        - Stukken betreffende de Liao rivier en de havenwerken te Newchwang., 1909-1923.; 277; 1 omslag
        - Stukken betreffende diverse haven en waterstaatkundigewerken in China., 1909-1940.; 278; 1 pak
        - Stukken betreffende de Chefoo havenverbeteringscommissie., 1910-1936.; 279-280; 2 pakken
          - 1910-1933, 279
          - 1933-1936, 280
        - Stukken betreffende de verbetering van de Huai-ho rivier met behulp van Nederlandse deskundigen., 1911-1916.; 281; 1 omslag
        - Stukken betreffende de oprichting van een Chinees departement van Waterstaat., 1913-1921.; 282; 1 omslag
        - Stukken betreffende de verbetering van de Min rivier., 1918-1929.; 283; 1 omslag
        - Stukken betreffende de Nederlandse waterstaatkundig ingenieur H. van der Veen, technisch adviseur van de Chinese regering., 1919-1929.; 284; 1 omslag
        - Stukken betreffende de Hulutao havenwerken., 1920-1922 en 1930-1938.; 285; 1 pak
      - Waterstaatkundige tractaten, l.2
        - Stukken betreffende de Hai-ho (Pei-ho) rivier "Conservancy Board"., 1904-1908.; 286; 1 omslag
        - Stukken betreffende de uitvoering van het slotprotocol (Bokseropstand) m.b.t. de Wangpoo rivier., 1904-1908.; 287; 1 pak
        - FINANCIËLE AANGELEGENHEDEN, M.
      - Financiën, leningen, belastingen, muntpolitiek en bescherming Nederlandse eigendommen, m.1
        - Stukken betreffende leningen van China bij het buitenland., 1909-1937.; 288; 1 pak
        - Stukken betreffende waardevermindering van Chinees kopergeld en zilver., 1910-1916.; 289; 1 omslag
        - Stukken betreffende de Chinese munthervorming en met name de Nederlandse adviseurs van de Chinese regering inzake deze hervorming: G. Vissering en W.A. Roest., 1911-1914.; 290; 1 omslag
        - Stukken betreffende spoorwegobligaties van met name de Tientsin-Pukow spoorlijn., 1919-1927.; 291; 1 omslag
        - Stukken betreffende de Nederlands-Chinese samenwerking op economisch gebied (Nederlands Indische Handelsbank) in Nederlands-Indië., 1920-1925.; 292; 1 omslag
        - Stukken betreffende de Lunghai spoorweg., 1920-1939.; 293-296; 4 pakken
          - 1920-1928, 293
          - 1929-1932, 294
          - 1933-1935, 295
          - 1936-1939, 296
        - Stukken betreffende de oprichting van de Nederlands-Chinese bank., 1922.; 297; 1 omslag
        - Stukken betreffende de belasting van buitenlanders in China., 1926.; 298; 1 omslag
        - Stukken betreffende de regeling van de Chinese buitenlandse schulden., 1930-1932.; 299; 1 omslag
        - Stukken betreffende de Chinese zilverpolitiek., 1934-1936.; 300; 1 omslag
        - Stukken betreffende monetaire maatregelen van de Chinese regering., 1935-1936.; 301; 1 omslag
        - Stukken betreffende de Japanse muntpolitiek in China en de daarmee verband houdende exportbelemmeringen., 1938-1941.; 302; 1 omslag
        - Stukken betreffende de bescherming van Nederlandse eigendommen in China i.v.m. de oorlog., 1940.; 303; 1 omslag
        - Stukken betreffende oorlogsmaatregelen van de Nederlandse banken te Shanghai., 1940-1941.; 304; 1 omslag
      - Aanwending financiën, betaling Bokserschadevergoedingen, m.2
        - Stukken betreffende de Chinese uitbetalingen van de "Bokserschadevergoedingen"., 1909-1941.; 305-308; 3 pakken, 1 omslag
          - 1909-1919, 305
          - 1919-1931, 306
          - 1932-1935, 307
          - 1936-1941, 308
    - WETGEVING EN VERKEERSWEZEN, N
      - Chinese wetten (o.a. op nationaliteit), opium (en andere verdovende middelen), onderwijs, politiereglementen, n.1
        - Stukken betreffende het invoerverbod van morphine in China., 1906-1916.; 309; 1 omslag
        - Stukken betreffende het invoerverbod van cocaïne in China., 1909-1910.; 310; 1 omslag
        - Stukken betreffende de wetsbepalingen inzake onderdanen van niet-verdragsstaten., 1909-1911 en 1919.; 311; 1 omslag
        - Stukken betreffende de Chinese wet op de nationaliteit., 1909-1913 en 1922-1931.; 312; 1 omslag
        - Stukken betreffende het registratierecht bij overdracht van onroerend goed, met name de verkoop van land door Duitsers in China., 1909-1913 en 1917-1918.; 313; 1 omslag
        - Stukken betreffende de tot standkoming en in werking treding van het burgerlijk recht en het erfrecht., 1909 en 1915.; 314; 1 omslag
        - Stukken betreffende (en) de kieswetten voor de Chinese senaat, provinciale vergadering en volksvertegenwoordiging., 1912.; 315; 1 omslag
        - Stukken betreffende de onderwijswetgeving in China., 1912-1916.; 316; 1 omslag
        - Stukken betreffende de mijnwetgeving in China., 1914-1917.; 317; 1 omslag
        - Stukken betreffende de huwelijkswetgeving te Hong Kong., 1915.; 318; 1 omslag
        - Stukken betreffende opiumaangelegenheden (o.a. wetgeving) en andere verdovende middelen in China., 1919-1941.; 319-322; 4 pakken
          - 1919-1928, 319
          - 1928-1931, 320
          - 1931-1936, 321
          - 1936-1941, 322
        - Stukken betreffende de toepassing van de consulaire reglementen wet in China., 1919-1924.; 323; 1 omslag
        - Stukken betreffende de Duits-Nederlandse Telegraaf Maatschappij., 1919-1926.; 324; 1 pak
        - Stukken betreffende de oprichting van Nederlandse N.V.'s in China., 1922-1925.; 325; 1 omslag